臺灣高等法院高雄分院刑事判決　　　　94年度上訴字第1255號
上　訴　人
即　被　告　甲○○
上列上訴人因違反毒品危害防制條例案件，不服臺灣屏東地方法
院94年度訴字第567 號中華民國94年7月19日第一審判決（起訴
案號：臺灣屏東地方法院檢察署94年度毒偵字第1012號），提起
上訴，本院判決如下：
     主  文
上訴駁回。
     事實及理由
一、本案被告甲○○所犯係死刑、無期徒刑、最輕本刑為3 年以
    上有期徒刑以外之罪，其於審理中就前揭被訴事實為有罪之
    陳述，經審判長告知簡式審判程序之旨，並聽取其與公訴人
    之意見後，本院認宜依簡式審判程序進行之，爰依刑事訴訟
    法第273 條之1 第1 項裁定本件進行簡式審判程序，合先敘
    明。
二、本案經本院審理結果，認原審判決之認事用法及量刑，均無
    不當，應予維持，並引用原審判決書所記載之事實、證據及
    理由。
三、上訴人即被告甲○○上訴意旨雖又指稱：原判決之量刑過重
    ，請求從輕量刑云云。
四、惟查，被告所犯毒品危害防制條例第10條第1 項之施用第1
    級毒品罪，其法定刑為6 月以上5 年以下有期徒刑，被告為
    連續犯，又係累犯，原審判決依刑法第56條及第47條規定，
    遞加重其刑後，量處有期徒刑1 年6 月，係屬低度之刑，並
    無過重之嫌。上訴意旨執前詞指摘原判決不當，為無理由，
    應予駁回。
五、被告於92年9 月3 日強制戒治期滿釋放，有臺灣高等法院被
    告全國前案紀錄表可稽，茲釋放後於5 年內之94年2 月10日
    至同年3 月24日止，再犯施用第1 級毒品罪，自應依法論處
    ，原判決理由未盡敘明，爰予補正。
據上論斷，應依刑事訴訟法第364 條、第273 條之1 第1 項、第
368 條、第373條，判決如主文。
本案經檢察官陳宗吟到庭執行職務。
中　　華　　民　　國　　94　　年　　9 　　月　　30　　日
                  刑事第八庭    審判長法  官　惠光霞
                                      法  官  蔡國卿
                                      法  官  洪慶鐘
以上正本證明與原本無異。
如不服本判決應於收受本判決後10日內向本院提出上訴書狀，其
未敘述上訴理由者，並得於提起上訴後10日內向本院補提理由書
狀（均須按他造當事人之人數附繕本）「切勿逕送上級法院」。
中　　華　　民　　國　　94　　年　　10　　月　　3 　　日
　　　　　　　　　　　　　　　　　　　書記官　呂素珍
                                                      H
附件
臺灣屏東地方法院刑事判決　　　　　　　 94年度訴字第567號
公　訴　人　臺灣屏東地方法院檢察署檢察官
被　　　告　甲○○
上列被告因違反毒品危害防制條例案件，經檢察官提起公訴（94
年度毒偵字第1012號），被告於本院準備程序中就被訴事實為有
罪之陳述，經本院合議庭裁定由受命法官獨任依簡式審判程序審
理，判決如下：
    主  文
甲○○連續施用第一級毒品，累犯，處有期徒刑壹年陸月，扣案
之第一級毒品海洛因壹包（淨重零點零壹公克、包裝重零點壹柒
公克）、沾有第一級毒品海洛因殘渣之注射針筒壹支、包裝袋壹
只，均沒收銷燬之。
    事  實
一、甲○○前於民國92年間，先後因竊盜及違反毒品危害防制條
    例等案件，分別經本院91年度易字第1114號判處有期徒刑8
    月確定、92年度訴字第169 號判處有期徒刑10月確定、92年
    度屏簡字第183 號判處有期徒刑3 月確定，嗣經定應執行有
    期徒刑1 年6 月確定，甫於93年12月4 日縮刑期滿執行完畢
    。又因施用毒品案件，前經本院89年度毒聲字第59號裁定送
    觀察、勒戒後，因認有繼續施用毒品之傾向，再經本院88年
    度毒聲字第815 號送強制戒治，其間因戒治成效良好，經本
    院89年度毒聲字第1916號裁定停止戒治，嗣因保護管束期滿
    ，經臺灣屏東地方法院檢察署檢察官於90年4 月12日以90年
    度戒毒偵字第115 號為不起訴處分確定。再因施用毒品案件
    ，經本院以92年度毒聲字第300 號裁定送強制戒治，嗣於92
    年9 月3 日始因停止戒治出所（刑罰部分已如前述）。詎其
    仍不知戒絕毒癮，又於5 年內，基於施用第一級毒品海洛因
    之概括犯意，自94年2 月10日某時起，至同年3 月24日某時
    止，在屏東縣里港鄉○○路1 之9 號住處、高雄縣美濃鄉不
    詳地點等處，以將毒品海洛因稀釋後注入針筒，再注射血管
    之方式，連續施用第一級毒品海洛因多次，平均每3 至5 日
    施用1 次。嗣於同年3 月24日17時許，為警在高雄縣美濃鎮
    ○○路○段土地公廟前查獲，並扣得第一級毒品海洛因1 包
    （淨重0.01公克、包裝重0.17公克）、及其所有且供施用毒
    品海洛因所用而沾有毒品海洛因殘渣之注射針筒1 支、包裝
    袋1 只。
二、案經高雄市政府警察局鹽埕分局報告臺灣高雄地方法院檢察
    署檢察官呈請臺灣高等法院高雄分院檢察署令轉臺灣屏東地
    方法院檢察署檢察官偵查起訴。
    理  由
一、本件被告甲○○所犯係死刑、無期徒刑、最輕本刑為三年以
    上有期徒刑以外之罪，其於本院準備程序中就被訴事實為有
    罪之陳述，經本院合議庭裁定由受命法官獨任依簡式審判程
    序，先予敘明。
二、上揭事實，訊據被告甲○○於警詢、偵查及本院審理中坦承
    不諱，而被告遭查獲後為警採尿經送鑑定結果，確呈嗎啡陽
    性反應，有台灣檢驗科技股份有限公司濫用藥物尿液檢驗報
    告1 份在卷可稽，此外，疑似毒品海洛因之白粉1 包及被告
    所有，且供施用毒品海洛因所用之注射針筒一支及包裝袋一
    只扣案可佐。又上開扣案物品，經送請專業機構鑑定結果，
    該白粉確屬第一級毒品海洛因（淨重0.01公克、包裝重0.17
    公克），而其餘注射針筒及包裝袋，確含有第一級毒品海洛
    因成分，亦有法務部調查局94年6 月1 日調科壹字第
    22001996 1號鑑定通知書、高雄醫學大學附設中和紀念醫院
    檢驗報告各1 紙附卷可按，足認被告之自白，應與事實相符
    ，堪予採信。查被告因施用毒品案件，前經本院89年度毒聲
    字第59號裁定送觀察、勒戒後，因認有繼續施用毒品之傾向
    ，再經本院88年度毒聲字第815 號送強制戒治，其間因戒治
    成效良好，經本院89年度毒聲字第1916號裁定停止戒治，嗣
    因保護管束期滿，經臺灣屏東地方法院檢察署檢察官於90年
    4 月12日以90年度戒毒偵字第115 號為不起訴處分確定。再
    因施用毒品案件，經本院以92年度毒聲字第300 號裁定送強
    制戒治，嗣於92年9 月3 日始因停止戒治出所，刑罰部分，
    則經本院92年度訴字第169 號判處有期徒刑10月確定，亦有
    臺灣屏東地方法院檢察署刑案資料查註紀錄表、同署全國施
    用毒品案件紀錄表、臺灣高等法院被告前案紀錄表各一份附
    卷可考，是被告施用第一級毒品犯行，自應依法論科。
三、按海洛因係毒品危害防制條例所定之第一級毒品，不得非法
    施用，是核被告甲○○所為，係犯毒品危害防制條例第十條
    第一項之施用第一級毒品罪。被告為施用毒品海洛因而持有
    毒品之低度行為，已為其施用之高度行為所吸收，不另論罪
    。被告多次施用第一級毒品之犯行，時間緊接，方法相同，
    觸犯構成要件相同之罪，顯係基於概括犯意反覆為之，為連
    續犯，應依刑法第五十六條規定論以一罪，並加重其刑。被
    告前於92年間，先後因竊盜及違反毒品危害防制條例等案件
    ，分別經本院91年度易字第1114號判處有期徒刑8 月確定、
    92年度訴字第169 號判處有期徒刑10月確定、92年度屏簡字
    第183 號判處有期徒刑3 月確定，嗣經定應執行有期徒刑1
    年6 月確定，甫於93年12月4 日縮刑期滿執行完畢，有臺灣
    屏東地方法院檢察署刑案資料查註紀錄表、臺灣高等法院被
    告前案紀錄表在卷可考，其於有期徒刑執行完畢5 年內再犯
    本件有期徒刑以上之罪，係屬累犯，應依刑法第47條規定加
    重其刑，並遞予加重之。爰審酌被告有煙毒、麻藥、竊盜、
    毒品等多項前科，甫經多次毒品戒斷之保安處分程序（參上
    開紀錄表），仍未能徹底戒除毒癮，顯見其意志不堅，有違
    政府訂定毒品危害防制條例之美意，本不宜輕縱，惟施用毒
    品係戕害自身健康、尚未害及他人，施用期間之長短及犯後
    坦承犯行且態度良好等一切情狀，量處如主文所示之刑。又
    扣案之第一級毒品海洛因1 包（淨重0.01公克、包裝重0.17
    公克），為查獲之毒品（包裝袋部分，因與毒品無法析離，
    應整體視為毒品），另沾有毒品海洛因殘渣之注射針筒1 支
    及包裝袋1 只，亦與所殘留之毒品殘渣無法析離，應整體視
    為毒品，均應依毒品危害防制條例第18條第1 項前段之規定
    ，宣告沒收銷燬之。
據上論斷，應依刑事訴訟法第273 條之1 第1 項、第299 條第1
項前段，毒品危害防制條例第10條第1 項、第18條第1 項前段，
刑法第11條、第56條、第47條，判決如主文。
本案經檢察官劉俊儀到庭執行職務。
中   華    民     國     94    年   7     月   19     日
                         刑事第四庭   法  官  劉敏芳
以上正本證明與原本無異。
如不服本判決應於收受本判決送達後十日內向本院提出上訴書狀
，其未敘述上訴理由者，並得於提起上訴後十日內向本院補提理
由書狀（均須按他造當事人之人數附繕本）「切勿逕送上級法院
」
中　　華　　民　　國　　94　　年　　7 　　月　　19　　日
                                      書記官  許倬維
附錄本案論罪法條：
毒品危害防制條例第10條第1項：
施用第一級毒品者，處6月以上5年以下有期徒刑。
